臺灣高等法院刑事判決　　　　　　　　　94年度上訴字第18號
上　訴　人
即　被　告　甲○○
上列上訴人因毒品危害防制條例案件，不服臺灣宜蘭地方法院93
年度訴字第343號，中華民國93年11月30日第一審判決（起訴案
號：臺灣宜蘭地方法院檢察署93年度毒偵字第701號，追加起訴
及移送併辦：臺灣宜蘭地方法院檢察署93年度毒偵字第764號）
，提起上訴，及上訴後移送併辦（臺灣宜蘭地方法院檢察署93年
度毒偵字第1315號），本院判決如下：
    主  文
原判決撤銷。
甲○○連續施用第一級毒品，處有期徒刑拾月；又連續施用第二
級毒品，處有期徒刑肆月。應執行有期徒刑壹年。
    事  實
一、甲○○前因施用毒品案件，經原審法院以87年度毒聲字第20
    3號、88年度毒聲字第863號裁定送觀察勒戒後，均認無繼續
    施用毒品之傾向，先後經臺灣宜蘭地方法院檢察署檢察官於
    民國（下同）87年11月13日、89年1月31日以87年度偵字第3
    760號、第3787號、87年度偵緝字第167號及89年度毒偵字第
    97號、89年度毒偵緝字第25號為不起訴處分確定。又因施用
    毒品案件，經本院以90年度上訴字第1963號判處有期徒刑10
    月確定，復因施用毒品案件，經原審法院以90年度簡上字第
    25號判處有期徒刑8月確定，再因施用毒品案件，經原審法
    院以91年度訴字第71號判處有期徒刑1年確定。
二、詎甲○○仍不知悔過，明知海洛因及安非他命係毒品危害防
    制條例所定之第一級及第二級毒品，不得非法持有及施用，
    竟於前案強制戒治執行完畢釋放經不起訴處分後5年內，又
    基於概括之犯意，(一)自93年3月底某日起至93年7月12日中午
    某時止，連續在宜蘭縣礁溪鄉○○村○○路36號之住處，施
    用第一級毒品海洛因多次，(二)又於93年7月11日傍晚某時，
    在宜蘭縣礁溪鄉○○村○○路36號之住處，施用第二級毒品
    安非他命一次，(三)再於93年10月27日下午某時至同年11月1
    日為警採尿前回溯1日內某時，在宜蘭縣礁溪鄉○○路36號
    之住處，施用第一、二級毒品海洛因、安非他命；嗣先於93
    年7月9日10時許，在宜蘭縣礁溪鄉○○路36號為警執行搜索
    ，於93年7月13日經臺灣宜蘭地方法院檢察署觀護人室採集
    其尿液送驗，及於93年11月1日為警因案緝獲後，因而查知
    上情。
三、案經宜蘭縣警察局移送臺灣宜蘭地方法院檢察署檢察官偵查
    起訴，及臺灣宜蘭地方法院檢察署觀護人室報請臺灣宜蘭地
    方法院檢察署檢察官偵查後追加起訴及移送併辦。原審於準
    備程序進行中，被告甲○○就被訴及移送併辦之事實，為有
    罪之陳述，經告知簡式審判程序之旨，並聽取公訴人、被告
    之意見後，原審合議庭裁定由受命法官獨任進行簡式審判程
    序。
    理  由
一、上揭事實，業據被告甲○○於原審審判期日坦承不諱（見原
    審卷第83、90頁），且被告前揭各次為警查獲當日採集之尿
    液經檢驗結果，確呈嗎啡、甲基安非他命陽性反應，此分別
    有慈濟大學濫用藥物檢驗中心檢驗總表2紙（見宜蘭縣警局
    警刑竊字第0930029758號卷第14頁，警礁刑字第0930019522
    號卷第4頁）、臺灣檢驗科技股份有限公司濫用藥物尿液檢
    驗報告1紙（見毒偵字第764號卷第6頁）、宜蘭縣警察局刑
    警隊偵辦第一、二級毒品案件犯罪嫌疑犯尿液送驗編號、姓
    名對照表（見警刑竊卷第15頁，毒偵764號卷第7頁）在卷可
    稽，核均與被告前開任意性自白之事實相符，堪信為真實。
    又被告前因施用毒品案件，經原審法院以87年度毒聲字第20
    3號、88年度毒聲字第863號裁定送觀察勒戒後，均認無繼續
    施用毒品之傾向，先後經臺灣宜蘭地方法院檢察署檢察官於
    87年11月13日、89年1月31日以87年度偵字第3760號、第378
    7號、87年度偵緝字第167號及89年度毒偵字第97號、89 年
    度毒偵緝字第25號為不起訴處分確定，此有不起訴處分書（
    見毒偵701號卷第15頁以下）、本院被告全國前案紀錄表在
    卷可按。本件事證明確，被告前經2次觀察勒戒，因認無繼
    續施用毒品傾向，而經檢察官為不起訴處分確定後，五年內
    再為施用毒品之犯行堪以認定。
二、按毒品危害防制條例第2條將具成癮性、濫用性及對社會危
    害性之麻醉藥品與其製品及影響精神物質與其製品列為毒品
    ，並將海洛因及安非他命列為毒品危害防制條例第2條第2項
    第1款之第一級毒品及第2款之第二級毒品。核被告甲○○所
    為，係犯毒品危害防制條例第10條第1項之施用第一級毒品
    罪及第2項之施用第二級毒品罪。其非法施用第一級毒品海
    洛因及第二級毒品安非他命前後非法持有海洛因及安非他命
    之低度行為，為其非法施用之高度行為所吸收，不另論罪。
    被告多次施用第一、二級毒品海洛因、安非他命犯行之時間
    緊接、犯意概括，所犯罪名相同，應依連續犯之規定，以一
    罪論，並加重其刑。被告所犯上開二罪，犯意各別，行為互
    殊，應分論併罰。又被告於93年7月9日以後之連續施用第一
    級毒品犯行，雖未據檢察官起訴，惟該部分事實與前開起訴
    部分有連續犯之裁判上一罪關係，復經檢察官函送併辦（漏
    敘施用安非他命部分），為起訴效力所及，本院自應一併審
    究，而被告於7月13日所犯施用第二級毒品部分犯行部分，
    業經檢察官於原審追加起訴（見原審卷第37頁），且其後10
    月27日再吸部分，復據警局移送書敘明（警礁刑字第093001
    9522號卷第1頁），本院均應一併審理，均附此敘明。原審
    論處被告罪刑，原非無見。惟查：被告復於93年10月27日下
    午某時至同年11月1日為警採尿前回溯1日內某時，在宜蘭縣
    礁溪鄉○○路36號之住處，施用第一、二級毒品海洛因、安
    非他命，此部份被告犯行與本件施用毒品犯行有連續犯之裁
    判上一罪關係，原審未及審酌，尚有未洽，被告上訴指摘原
    判決之不當，雖無理由，惟原判決既有上開可議，仍屬無可
    維持，應由本院將原判決予以撤銷改判。爰審酌施用毒品，
    對個人身心戕害甚鉅，且被告前業因施用毒品案件經法院判
    處有期徒刑確定，嗣又犯同罪，足見其顯未因前所受刑罰及
    戒治處分而決心改過，惟念其犯後尚能於審理中坦承犯行，
    及其本件施用毒品行為之時間長短、次數多寡、情節輕重等
    一切情狀，分別量處如主文所示之刑，並定其應執行之刑，
    以資懲儆。
三、被告甲○○經合法傳喚，無正當理由不到庭，爰不待其陳述
    ，逕行判決。
據上論斷，應依刑事訴訟法第369條第1項前段、第371條、第364
條、第299條第1項前段，毒品危害防制條例第10條第1項、第2項
，刑法第11條前段、第56 條、第51條第5款，判決如主文。
本案經檢察官陳玉珍到庭執行職務。
中　　華　　民　　國　　94　　年　 　3　　月　　10　　日
　　　　　　　　　刑事第12庭審判長法　官  李文成
　　　　　　　　　　　　　　　    法　官  周盈文
　　　　　　　　　　　　　　　　　法　官  官有明
以上正本證明與原本無異。
施用海洛因部分如不服本判決應於收受送達後十日內向本院提出
上訴書狀，其未敘述上訴之理由者並得於提起上訴後十日內向本
院補提理由書（均須按他造當事人之人數附繕本）。
其餘部分不得上訴。
                                  書記官  林蓓瑜
中　　華　　民　　國　　94　　年　　3 　　月　　10　　日
附錄：本案論罪科刑法條全文
毒品危害防制條例第10條
施用第一級毒品者，處六月以上五年以下有期徒刑。
施用第二級毒品者，處三年以下有期徒刑。
